【裁判字號】    97,交聲,285
【裁判日期】    971215
【裁判案由】    違反道路交通管理處罰條例
【裁判全文】
臺灣宜蘭地方法院交通事件裁定         97年度交聲字第285號
移送機關    交通部公路總局臺北區監理所宜蘭監理站
異  議  人  甲○○
上列異議人因違反道路交通管理處罰條例案件，對於原處分機關
即交通部公路總局臺北區監理所宜蘭監理站中華民國97年9月15
日所為之處分（原處分案號：宜監字第裁43-Q00000000號）聲明
異議，本院裁定如下：
    主  文
異議駁回。
    理  由
一、原處分意旨略以：異議人即受處分人甲○○經警舉發於民國
    97年9月4日10時許，駕駛車號GR-260號營業貨運曳引車，宜
    蘭縣蘇澳鎮○○○道「未注意車前狀況因而肇事致人死亡」
    違規。原處分機關調查後，認異議人上開違規情節屬實，依
    道路交通管理處罰條例第61條第1項第4款規定，為吊銷駕駛
    執照，1年內禁考之處分等語。
二、異議意旨以：本件車禍係因路人夏荷玉突然違規走入快車道
    ，並非異議人疏於注意，異議人並無肇事因素，原處分機關
    逕予裁罰，顯有欠當，為此爰於法定期間內聲明異議，請求
    撤銷原處分等語。
三、按汽車行駛時，駕駛人應注意車前狀況及兩車併行之間隔，
    並隨時採取必要之安全措施，道路交通安全規則第94條第3
    項定有明文。又按汽車駕駛人，駕駛汽車違反道路交通安全
    規則、第33條之管制規則，因而肇事致人死亡者，吊銷其駕
    駛執照；汽車駕駛人，曾依本條例其他各條規定吊銷駕駛執
    照者，1年內不得考領駕駛執照，分別為道路交通管理處罰
    條例第61條第1項第4款、第67條第3項所明定。經查：異議
    人與被害人夏荷玉於上揭時地發生車禍，並致被害人夏荷玉
    死亡之事實，為異議人所不爭，核與舉發違反道路交通管理
    事件通知單記載內容相符，可資認定。又上開車禍事件經臺
    灣宜蘭地方法院檢察署囑託臺灣省基宜區車輛行車事故鑑定
    委員會鑑定結果，認：「行人夏荷玉行經隧道內，未行走人
    行道，為肇事主因。甲○○（即異議人）駕駛營業半聯結車
    ，行經隧道，未注意車前狀況，為肇事次因」等情，亦有該
    鑑定委員會之鑑定意見書可佐（見本院卷第19至20頁）。異
    議人辯稱其對於車禍之發生並無疏失云云，不足採信。
四、綜上，異議人未注意車前狀況，肇事致人死亡之違規行為，
    應無疑義，原處分機關援引道路交通管理處罰條例第61條第
    1項第4款、第67條第3項規定（原處分漏載第67條第3項），
    裁處吊銷駕駛執照、1年內不得考領駕駛執照之處分，於法
    並無不合。本件異議為無理由，應予駁回。
五、依道路交通案件處理辦法第19條，裁定如主文。
中    華    民    國    97    年    12    月    15    日
                  交通法庭法  官  鄧晴馨
以上正本證明與原本無異。
如不服本裁定，應於裁定送達後5日內，向本院提出抗告狀。（
應附繕本）
                          書記官  吳文雄
中    華    民    國    97    年    12    月    15    日


司法院資訊處製作；財團法人民間司法改革基金會備份。
